臺灣桃園地方法院刑事判決　　　　　　 96年度審易字第413號
公　訴　人　臺灣桃園地方法院檢察署檢察官
被　　　告　甲○○
指定辯護人　本院公設辯護人　彭詩雯
上列被告因詐欺案件，經檢察官提起公訴（96年度偵緝字第924
號），嗣被告於準備程序進行中為有罪之陳述，經本院合議庭裁
定由受命法官獨任進行簡式審判程序後，聲請改依協商程序而為
判決，本院判決如下：
    主  文
甲○○意圖為自己不法之所有，以詐術使人將本人之物交付，處
有期徒刑壹年貳月，減為有期徒刑柒月。
    事實及理由
一、本件被告所犯係死刑、無期徒刑或最輕本刑為三年以上有期
    徒刑以外之罪，其於準備程序中就被訴事實為有罪之陳述，
    經本院告知簡式審判程序之旨，並聽取公訴人、被告及辯護
    人之意見後，爰依刑事訴訟法第273 條之1 第1 項規定合議
    裁定由受命法官獨任進行簡式審判程序。
二、被告甲○○於民國78年間因強盜案件，經臺灣高等法院以78
    年度上更一字第528 號判決判處無期徒刑，並經最高法院於
    79年3 月28日以79年度台上字第1217號判決駁回上訴而告確
    定後，入監執行，刑期自79年3 月28日起算，至91年1 月28
    日因縮短刑期假釋出監並付保護管束，嗣假釋經撤銷，於96
    年7 月14日再入監執行（未構成累犯）。
三、被告甲○○因欠債經濟狀況不佳，需款花用，竟意圖為自己
    不法之所有，於94年1 月24日上午10時許，在桃園縣龍潭鄉
    ○○路中山段67-8號「福祐（起訴書誤載為福祜）汽車股份
    有限公司」前，明知其所有之車牌號碼2393-FT 號自用小客
    車尚欠分期款，無法過戶，卻向其同事乙○○詐稱要出售該
    車，且至龍潭鄉有朋友可以協助過戶等語，致乙○○陷於錯
    誤，交付甲○○車款新台幣（下同）248,000 元及身分證1
    張，得手後甲○○卻藉口保養該車，即駕車逃逸，乙○○等
    至同日13時許，仍不見甲○○返回，事後又聯繫不到甲○○
    ，始知受騙。案經乙○○訴由桃園縣政府警察局平鎮分局報
    告臺灣桃園地方法院檢察署檢察官偵查起訴。
四、證據名稱：
    (一)被告於本院準備程序中之自白。
    (二)證人即被害人乙○○於偵訊中之證述。
五、本件經檢察官與被告於審判外達成協商之合意且被告已認罪
    ，其合意內容為：就其詐欺部分，被告願受科刑範圍為有期
    徒刑1 年2 月，減為有期徒刑7 月。經查，上開協商合意並
    無刑事訴訟法第455 條之4 第1 項所列情形之一，檢察官聲
    請改依協商程序而為判決，本院爰不經言詞辯論，於協商合
    意範圍內為協商判決，合予敘明。
六、被告犯罪時間在96年4 月24日以前，所犯為詐欺罪且宣告刑
    未逾1 年6 月，合於減刑條件，與中華民國九十六年罪犯減
    刑條例第2 條第1 項第3 款規定相符，應減其刑期2 分之1
    。
七、附記事項：
    查被告行為後，刑法於民國94年2 月2 日修正公布，於95年
    7 月1 日施行。按行為後法律有變更者，適用行為時之法律
    ，但行為後之法律有利於行為人者，適用最有利於行為人之
    法律，現行刑法第二條第一項定有明文。刑法第二條本身雖
    經修正，但刑法第二條既屬適用法律之準據法，本身尚無比
    較新舊法之問題，應一律適用裁判時之現行刑法第二條規定
    以決定適用之刑罰法律，核先敘明。又以本次刑法修正之比
    較新舊法，應就罪刑有關之共犯、未遂犯、想像競合犯、牽
    連犯、連續犯、結合犯，以及累犯加重、自首減輕暨其他法
    定加減原因（如身分加減）與加減例等一切情形，綜其全部
    罪刑之結果而為比較（參見最高法院九十五年度第八次刑庭
    會議決議）。經查：刑法第339 條第1 項之詐欺取財罪，法
    定刑所得科或併科之罰金為一千元以下罰金，據修正後刑法
    施行法增訂第一條之一：「中華民國九十四年一月七日刑法
    修正施行後，刑法分則編所定罰金之貨幣單位為新臺幣。九
    十四年一月七日刑法修正時，刑法分則編未修正之條文定有
    罰金者，自九十四年一月七日刑法修正施行後，就其所定數
    額提高為三十倍。但七十二年六月二十六日至九十四年一月
    七日新增或修正之條文，就其所定數額提高為三倍」及刑法
    第33條第5 款修正為：「主刑之種類如下：五、罰金：新臺
    幣一千元以上，以百元計算之」等規定，是依修正後之法律
    ，刑法第三百三十九條第一項詐欺取財罪所得科或併科之罰
    金刑最高為新臺幣三萬元、最低為新臺幣一千元；然依被告
    行為時之刑罰法律，即罰金罰鍰提高標準條例第一條前段規
    定得提高之倍數為二倍至十倍及刑法第33條第5 款規定之罰
    金最低額一元計算，刑法第339 條第1 項之詐欺取財罪所得
    科或併科罰金刑最高額為一萬元，最低額為銀元一元，經依
    現行法規所定貨幣單位折算新臺幣條例第二條換算為新臺幣
    ，最高額雖與新法同為新臺幣三萬元，然最低額僅為新臺幣
    三元。因此，比較上述修正前、後之刑罰法律，自以被告行
    為時關於科處罰金刑之法律較有利於被告，適用行為時法。
八、應適用之法條：刑事訴訟法第273 條之1 第1 項、第455 條
    之4 第2 項、第455 條之8 ，修正後刑法第2 條第1 項前段
    ，行為時刑法第339 條第1 項，刑法施行法第1 條之1 第1
    項、第2 項前段，中華民國九十六年罪犯減刑條例第2 條第
    1 項第3 款、第7 條。
九、本判決除有刑事訴訟法第455 條之4 第1 項第1 款、第2 款
    、第4 款、第6 款、第7 款所定情形之一，或違反同條第2
    項規定者外，不得上訴。
十、如不服本件判決，得自收受判決送達之日起10日內，向本院
    提出上訴書狀，上訴於第二審法院。
本案經檢察官鄭堤升到庭執行職務。
中　　華　　民　　國　　96　　年　　10  　月　　31　　日
                  刑事庭    法　官　徐  培  元
以上正本證明與原本無異。
                            書記官  楊  美  慧
中　　華　　民　　國　　96　　年　　11　月　　  2 　　日
附本件論罪科刑之主要法條：
中華民國刑法第339條第1項
意圖為自己或第三人不法之所有，以詐術使人將本人或第三人之
物交付者，處5 年以下有期徒刑、拘役或科或併科1 千元以下罰
金。
